【裁判字號】    99,審訴,581
【裁判日期】    990514
【裁判案由】    毒品危害防制條例
【裁判全文】
臺灣桃園地方法院宣示判決筆錄         99年度審訴字第581號
公  訴  人  臺灣桃園地方法院檢察署檢察官
被      告  甲○○
指定辯護人  本院公設辯護人乙○○
上列被告因違反毒品危害防制條例案件，於中華民國99年5 月14
日下午4 時許，在本院第十法庭宣示判決，出席職員如下：
          法  官  林靜梅
          書記官  郭怡君
法官起立朗讀判決主文、犯罪事實要旨、處罰條文、附記事項，
及告以上訴限制、期間並提出上訴狀之法院，且諭知記載其內容
：
一、主  文：
    甲○○施用第一級毒品，累犯，處有期徒刑拾月，扣案之第
    一級毒品海洛因壹包含袋（驗餘淨重零點壹肆伍零公克）沒
    收銷燬之；又施用第二級毒品，累犯，處有期徒刑肆月，扣
    案之第二級毒品甲基安非他命壹包含袋（驗餘淨重零點壹柒
    貳捌公克）沒收銷燬之；應執行有期徒刑壹年，扣案之第一
    級毒品海洛因壹包含袋（驗餘淨重零點壹肆伍零公克）及第
    二級毒品甲基安非他命壹包含袋（驗餘淨重零點壹柒貳捌公
    克）均沒收銷燬之。
二、犯罪事實要旨：
    緣甲○○(一)前於民國81年間因麻醉藥品管理條例、肅清煙毒
    條例等案件，經臺灣高等法院以81年度上訴字第3895號判決
    分別判處有期徒刑5 月、3 年2 月，應執行有期徒刑3 年4
    月確定；(二)復於82年間因麻醉藥品管理條例、肅清煙毒條例
    等案件，經臺灣嘉義地方法院以82年度訴字第603 號判決分
    別判處有期徒刑7 月、3 年6 月，應執行有期徒刑4 年確定
    ；(三)又於82年間因竊盜案件，經臺灣澎湖地方法院以82年度
    易字第172 號判決判處有期徒刑7 月確定；上開(二)、(三)之罪
    嗣經臺灣澎湖地方法院以83年度聲字第875 號裁定合併定應
    執行有期徒刑4 年3 月確定；前揭(一)至(三)之罪入監接續執行
    ，於84年12月16日縮短刑期假釋出監，所餘殘刑4 年9 月又
    24日；(四)另於86年間因麻醉藥品管理條例案件，經臺灣高等
    法院以86年度上訴字第5191號判決判處有期徒刑6 月確定；
    (五)再於87年間因偽造文書案件，經臺灣臺北地方法院以90年
    度易字第50號判決判處有期徒刑7 月確定；上開(四)、(五)之罪
    與前揭殘刑4 年9 月又24日入監接續執行，於91年9 月9 日
    縮短刑期假釋出監，所餘殘刑2 年7 月又11日；(六)繼於88年
    間因施用毒品案件，經裁定送觀察、勒戒後，因認有繼續施
    用毒品之傾向，經臺灣臺南地方法院以88年度毒聲字第774
    號裁定令入戒治處所施以強制戒治，嗣經臺灣臺南地方法院
    以88年度毒聲字第2103號裁定停止戒治，所餘戒治期間併付
    保護管束，保護管束期滿未經撤銷，視為執行完畢，並經臺
    灣臺南地方法院檢察署檢察官以89年度戒毒偵字第141 號為
    不起訴處分確定；(七)更於93、94年間因連續施用第一、二級
    毒品等案件，經臺灣板橋地方法院以94年度訴字第848 號判
    決分別判處有期徒刑10月、4 月，應執行有期徒刑1 年確定
    ；前揭(一)至(五)、(七)之罪嗣經臺灣板橋地方法院以96年度聲減
    字第6191號裁定各減其宣告刑為二分之一，並就(一)之罪定應
    執行有期徒刑1 年8 月確定，就(二)、(三)之罪定應執行有期徒
    刑2 年1 月確定，就(七)之罪定應執行有期徒刑6 月確定；上
    開有期徒刑6 月與前開經減刑後所餘殘刑1 年2 日入監接續
    執行，而於97年1 月15日縮刑期滿執行完畢（於本案構成累
    犯）。詎其仍不知悔改並戒除毒癮，復基於施用第一級毒品
    之犯意，於98年12月7 日21時（起訴書誤載為19時）許，在
    其位於桃園縣中壢市○○○○街2 之1 號3 樓之住處，以針
    筒注射之方式，施用第一級毒品海洛因1 次；另基於施用第
    二級毒品之犯意，於98年12月6 日上午11時許，在其上揭住
    處，以將甲基安非他命置放於錫箔紙上燒烤吸食煙霧之方式
    ，施用第二級毒品甲基安非他命1 次。嗣於98年12月8 日21
    時20分許，在桃園市○○路與榮安街口為警查獲，並扣得其
    所有而供己施用之第一級毒品海洛因1 包（驗前淨重0.1480
    公克，因鑑驗使用費失0.0030公克，驗餘淨重0.1450公克，
    含與毒品無法析離之包裝袋1 個）及第二級毒品甲基安非他
    命（起訴書誤載為安非他命）1 包（驗前淨重0.1730公克，
    因鑑驗使用費失0.0002公克，驗餘淨重0.1728公克，含與毒
    品無法析離之包裝袋1 個）等物，而悉上情。
三、處罰條文：
    毒品危害防制條例第10條第1 項、第2 項、第18條第1 項前
    段，刑法第11條、第47條第1 項、第51條第5 款。
四、附記事項：
    扣案之第一級毒品海洛因1 包及第二級毒品甲基安非他命1
    包，其中包裝袋部分，依現行檢驗方式乃以刮除方式為之，
    包裝袋上仍會摻殘若干毒品無法分離，應一體視為毒品部分
    ，而依毒品危害防制條例第18條第1 項前段規定宣告均沒收
    銷燬之。至鑑驗費失之毒品部分，既已滅失，爰不另為沒收
    銷燬之宣告。
五、協商判決除有刑事訴訟法第455 條之4 第1 項第1 款於本訊
    問程序終結前，被告撤銷協商合意或檢察官撤回協商聲請者
    ；第2 款被告協商之意思非出於自由意志者；第4 款被告所
    犯之罪非第455 條之2 第1 項所定得以協商判決者；第6 款
    被告有其他較重之裁判上一罪之犯罪事實者；第7 款法院認
    應諭知免刑或免訴、不受理者情形之一，及違反同條第2 項
    「法院應於協商合意範圍內為判決；法院為協商判決所科之
    刑，以宣告緩刑或2 年以下有期徒刑、拘役或罰金為限」之
    規定者外，不得上訴。
六、如有前述例外得上訴之情形，又不服本件判決，得自收受判
    決送達後10日內，向本院提出上訴書狀，上訴於第二審法院
    。
中    華    民    國    99    年     5    月     14   日
                  臺灣桃園地方法院刑事庭
                                法  官  林靜梅
以上正本證明與原本無異。
                                書記官  郭怡君
中    華    民    國    99    年     5     月    14   日
附錄本案論罪科刑依據之法條：
毒品危害防制條例第10條
施用第一級毒品者，處6 月以上5 年以下有期徒刑。
施用第二級毒品者，處3 年以下有期徒刑。

司法院資訊處製作；財團法人民間司法改革基金會備份。
